【裁判字號】    97,易,150
【裁判日期】    970606
【裁判案由】    竊盜
【裁判全文】
臺灣新竹地方法院刑事判決               97年度易字第150號
公  訴  人  臺灣新竹地方法院檢察署檢察官
被      告  丙○○
            乙○○
上列被告等因竊盜案件，經檢察官提起公訴（96年度偵字第7443
號），本院裁定進行簡式審判程序，並判決如下：
    主    文
丙○○、乙○○共同攜帶兇器竊盜，各處有期徒刑陸月，如易科
罰金，均以新臺幣壹仟元折算壹日。扣案如附表編號一、二所示
之物，均沒收。
    事    實
一、丙○○意圖為自己不法之所有，於民國96年12月11日上午 8
    時許，攜帶其所有金屬材質、質地堅硬，客觀上足以攻擊人
    身，危害人生命、身體安全具有危險性，可供兇器使用之老
    虎鉗乙支、鋼鋸2支，至新竹縣竹北市中正橋攔砂壩下方300
    公尺處，以上開老虎鉗夾住、鋼鋸鋸斷由新竹縣政府工務局
    養護課所管理之攔砂壩裸露鋼筋條，後於同日上午10時許，
    乙○○亦徒步行至現場，即與丙○○共同基於意圖為自己不
    法所有之犯意聯絡，由丙○○繼續持前揭老虎鉗、鋼鋸兇器
    鋸斷鋼筋條，乙○○則負責撿拾，或於丙○○無法鋸斷時徒
    手扳折鋼筋條，共同以此方式竊得約乙個大型塑膠麻布袋裝
    之鋼筋條，迨於當日下午2 時許，丙○○、乙○○正搬運捆
    好之鋼筋條至岸上時，適為據報趕至現場之員警當場查獲，
    並扣得約400公斤之鋼筋條（價值約新臺幣4,000元，含丙○
    ○、乙○○共同竊得乙個大型塑膠麻布袋裝之鋼筋條）及如
    附表所示之物，而循線查悉上情（鋼筋條業已發還新竹縣政
    府工務局養護課人員甲○○）。
二、案經新竹縣政府警察局竹北分局報告臺灣新竹地方法院檢察
    署檢察官偵查起訴。
    理    由
一、本件被告丙○○、乙○○所犯加重竊盜罪，係非死刑、無期
    徒刑、最輕本刑為3年以上有期徒刑之罪，被告2人於本院準
    備程序進行中，就被訴事實為有罪之陳述，經本院認合於刑
    事訴訟法第273條之1第1 項之規定，裁定進行簡式審判程序
    ，合先敘明。
二、認定犯罪事實所憑之證據及理由：
(一)、上揭犯罪事實，業據被告丙○○、乙○○於本院準備程序及
    簡式審判程序中坦白承認，核與被害人甲○○於警詢、偵訊
    中指述、證人即承辦警員黃兆灃、于忠發、鄭運財於偵訊中
    證述遭竊、查獲情節大致相符（見偵查卷第15至16頁、第44
    至45頁），並有贓物認領保管單、證物一覽表各乙紙、採證
    照片共23張、承辦警員于忠發所製作之報告乙份在卷足憑（
    見偵查卷第26至33頁、第50頁、第52至57頁），此外，復有
    如附表編號一、二所示老虎鉗乙支、鋼鋸2 支扣案可資佐證
    。
(二)、按共同正犯固不以在實施犯罪行為前具共同犯罪之意思為必
    要，於他人實施犯罪中途，基於共同之意思而參與實施者，
    即所謂事中共犯，亦得成立共同正犯（最高法院88年度臺上
    字第4493號判決意旨參照）。本件被告乙○○雖非自始參與
    被告丙○○犯罪之實施，是對於被告丙○○於案發當日上午
    10時許被告乙○○到達新竹縣竹北市中正橋攔砂壩下方 300
    公尺處前之行為，固不負共犯罪責，惟被告乙○○到場後，
    於被告丙○○繼續持扣案老虎鉗、鋼鋸等工具鋸斷系爭鋼筋
    條時，猶在場負責撿拾，或於被告丙○○無法鋸斷時徒手扳
    折鋼筋條，渠2 人並協力將竊得之鋼筋條置入大型塑膠麻布
    袋內，則自該時起，被告乙○○即已參與犯罪構成要件之實
    施，是以，被告乙○○參與被告丙○○之加重竊盜行為，自
    亦在其等合同意思範圍內，而有相互利用，以達犯罪目的之
    情形，參諸前開說明，被告丙○○本件加重竊盜犯行應與被
    告乙○○成立共同正犯無疑。
(三)、綜上所述，足見被告2 人自白內容確與事實相符，堪足採信
    ，本案事證已臻明確，被告2 人本件犯行均洵堪認定，自應
    依法予以論罪科刑。
三、論罪科刑：
(一)、按刑法第321條第1項第3 款之攜帶兇器竊盜罪，係以行為人
    攜帶兇器竊盜為其加重條件，此所謂兇器，其種類並無限制
    ，凡客觀上足對人之生命、身體、安全構成威脅，具有危險
    性之兇器均屬之，且祇須行竊時攜帶此種具有危險性之兇器
    為已足，並不以攜帶之初有行兇之意圖為必要（最高法院79
    年度臺上字第5253號判例意旨參照）。經查，被告丙○○與
    被告乙○○共同竊盜時所攜帶之老虎鉗乙支、鋼鋸2 支等物
    ，均係金屬材質，質地堅硬，已據被告丙○○自承在卷，因
    之，若持以行兇，依一般社會觀念，足以使人之身體、生命
    產生危險，自均堪認為兇器。
(二)、核被告丙○○、乙○○所為，均係犯刑法第321條第1項第 3
    款之攜帶兇器竊盜罪。起訴書記載被告乙○○所犯法條為刑
    法第320條第1項之普通竊盜罪，雖有未洽，惟業據蒞庭檢察
    官當庭更正起訴法條為刑法第321條第1項第3 款之加重竊盜
    罪（見卷附臺灣新竹地方法院檢察署檢察官97年5 月22日補
    充理由書、本院97年5 月30日準備程序筆錄），故無庸變更
    起訴法條。被告2 人間就上開加重竊盜犯行，具有犯意聯絡
    及行為分擔，應依刑法第28條之規定，均論以共同正犯。
(三)、爰審酌被告丙○○雖有前科紀錄，惟係於82、86年間，距今
    久遠，被告乙○○素行尚可，有臺灣高等法院被告前案紀錄
    表2 份存卷可證，其等正值盛年，不思努力上進，對財物之
    取得不謀以己力而獲取之，竟以共同攜帶兇器之加重竊盜方
    式竊取他人財物，顯不尊重他人財產權益之犯罪動機、目的
    ，又參酌被告2 人竊取鋼筋條之價值非鉅，且犯行遭警當場
    查獲，所竊得之財物亦全數由被害人領回，致被害人財物上
    之損害降至最低，兼衡其等犯罪後坦承全部犯行，態度普通
    等一切情狀，分別量處如主文所示之刑，並諭知易科罰金之
    折算標準，以資懲儆。
(四)、扣案如附表編號一、二所示之物，為被告丙○○所有，且供
    其與被告乙○○共犯本件加重竊盜罪所用之物等情，業據被
    告丙○○供承無訛，應依刑法第38條第1項第2款之規定宣告
    沒收。至於扣案如附表編號三至八所示之物，並非被告丙○
    ○或被告乙○○所有，此據被告2 人供述在卷，亦非違禁物
    ，自無從併予宣告沒收，附此敘明。
據上論斷，應依刑事訴訟法第273條之1第1 項、第299條第1項前
段，刑法第28條、第321條第1項第3款、第41條第1項前段、第38
條第1項第2款，判決如主文。
本案經檢察官王唯怡到庭執行職務。
中    華    民    國    97    年    6    月     6     日
                  刑事第三庭  法  官  林惠君
以上正本證明與原本無異。
如不服本判決，應於收受本判決後10日內向本院提出上訴書狀。
上訴書狀應敘述具體理由，未敘述上訴理由者，應於上訴期間屆
滿後20日內補提理由書狀於本院（均須按他造當事人之人數附繕
本，並請勿「逕送上級法院」）。
中    華    民    國    97    年    6    月     6     日
                              書記官  蔣淑君
附錄本案論罪科刑法條：
中華民國刑法第321條第1項第3款
犯竊盜罪而有左列情形之一者，處6月以上、5年以下有期徒刑：
三  攜帶兇器而犯之者。
附表：
┌──┬────────────┬──────────┐
│編號│    物品名稱            │      備註          │
├──┼────────────┼──────────┤
│ 一 │老虎鉗乙支（把手處未包覆│保管字號：96年度保管│
│    │塑膠皮）                │字第1710號，扣押物品│
├──┼────────────┤清單見本院卷內      │
│ 二 │       鋼鋸2支          │                    │
├──┼────────────┤                    │
│ 三 │老虎鉗乙支（把手處包覆黃│                    │
│    │色塑膠皮）              │                    │
├──┼────────────┤                    │
│ 四 │       剪刀乙支         │                    │
├──┼────────────┤                    │
│ 五 │     電動切割機2臺      │                    │
├──┼────────────┤                    │
│ 六 │      延長線乙綑        │                    │
├──┼────────────┤                    │
│ 七 │      鋼鋸片14片        │                    │
├──┼────────────┼──────────┤
│ 八 │      發電機乙臺        │保管字號：97年度保管│
│    │                        │字第624 號、扣押物品│
│    │                        │清單見本院卷內      │
└──┴────────────┴──────────┘


司法院資訊處製作；財團法人民間司法改革基金會備份。
